臺灣屏東地方法院刑事判決　　　　　　　 99年度訴字第886號
公　訴　人　臺灣屏東地方法院檢察署檢察官
被　　　告　鄭志慶
上列被告因違反毒品危害防制條例案件，經檢察官提起公訴（99
年度毒偵字第1489號），本院於準備程序進行中，因被告就被訴
事實為有罪之陳述，經告知簡式審判程序意旨，並聽取公訴人及
被告之意見後，本院合議庭裁定由受命法官獨任依簡式審判程序
審理，判決如下：
    主  文
鄭志慶施用第一級毒品，累犯，處有期徒刑拾月。
    事  實
一、鄭志慶前於民國95年間因施用毒品案件，經本院以95年度毒
    聲字第12號裁定入所執行觀察、勒戒，因無繼續施用毒品傾
    向於95年4 月27日執行完畢釋放出所，並由台灣屏東地方法
    院檢察署檢察官以94年度毒偵字第2945號為不起訴處分確定
    。又其於96年間因違反職役職責案件，經國防部高等軍事法
    院高雄分院以96年度上訴字第34號判處有期徒刑7 月確定；
    復於同年間因施用毒品案件，經國防部南部地方軍事法院以
    96年度訴字第18號判決判處有期徒刑6 月，經同院以96年度
    聲減字第70號裁定減為有期徒刑3 月確定，上開2 案經國防
    部高等軍事法院高雄分院以97年度聲字第13號裁定應執行有
    期徒刑8 月確定，於97年7 月12日執行完畢出監。詎其仍不
    知悔改，竟基於施用第一級毒品之犯意，於99年4 月2 日20
    時許，在屏東縣東港鎮○○路段「新街市場」公廁內，將第
    一級毒品海洛因加水置於其所有之針筒內，以注射之方式，
    施用第一級毒品海洛因1 次。嗣於99年4 月6 日18時10分許
    ，在屏東縣東港鎮○○路安泰醫院大門口前，為警查獲鄭志
    慶女友涂惠琳持有毒品及子彈2 顆（另案偵辦中），進而查
    知鄭志慶亦為毒品管制人口，即將其等帶回警局，經鄭志慶
    同意採尿送驗，檢出尿液中呈海洛因代謝後之嗎啡陽性反應
    ，而獲上情。
二、案經屏東縣政府警察局東港分局報告台灣屏東地方法院檢察
    署檢察官偵查起訴。
    理  由
一、本件被告鄭志慶所犯係死刑、無期徒刑、最輕本刑為3 年以
    上有期徒刑以外之罪，其於準備程序就前揭被訴事實為有罪
    之陳述，經受命法官告知簡式審判程序之旨，並聽取其與公
    訴人之意見後，本院認無不得或不宜改依簡式審判程序進行
    之情事，依刑事訴訟法第273 條之1 第1 項、第284 條之1
    規定，裁定本件由受命法官獨任進行簡式審判程序，合先敘
    明。
二、上揭事實，業據被告於警詢及本院審理時均坦承不諱，又被
    告於99年4 月6 日所採集之尿液，經屏東縣政府警察局東港
    分局員警初步檢驗後，再送台灣科技股份有限公司以酵素免
    疫分析法及氣相層析質譜儀法檢驗檢驗，確呈嗎啡（即海洛
    因代謝後成分）之陽性反應，有台灣檢驗科技股份有限公司
    99年4 月23日、編號KＺ000000000000號濫用藥物尿液檢驗報
    告、屏東縣政府警察局東港分局偵辦毒品條例案件尿液受檢
    人真實姓名對照表、初步驗驗報告表各1 紙、初步檢驗照片
    2 幀在卷可稽，上述鑑驗結果，係檢驗機關本於專業知識及
    以精密儀器或科學檢驗方法所得之結論，自可憑信，此外復
    有員警偵查報告1 份在卷可按，綜上足認，本案事證明確，
    被告上開犯行，應堪認定。
三、查海洛因屬毒品危害防制條例第2 條第2 項第1 款所稱之第
    一級毒品，不得持有、施用，被告竟持以施用，核其所為，
    係犯同條例第10條第1 項之施用第一級毒品罪。其施用前持
    有海洛因之低度行為，為施用之高度行為所吸收，不另論罪
    。又被告於96年間違反職役職責案件及施用毒品案件，經國
    防部高等軍事法院高雄分院、國防部南部地方軍事法院各以
    96年度上訴字第34號、96年度訴字第18號判決判處有期徒刑
    7 月、6 月確定，上開施用毒品案件並經減為有期徒3 月後
    ，與前揭違反職責案件經國防部高等軍事法院高雄分院以97
    年度聲字第13號裁定應執行有期徒刑8 月確定，而於97 年7
    月12日自台南軍監出監後（即國防部高等軍事法院高雄分院
    檢察署97年度執更字第005 號），於同日即入屏東監獄竹田
    分監，繼續執行其另於97年間所犯之妨害兵役治罪條例案件
    ，及施用毒品案件，於98年9 月28日假釋併付保護管束出監
    ，嗣於假釋期間內再犯施用毒品案件，上開假釋即於99年7
    月13日撤銷，而於99年10月15日入監執行殘刑2 月24日（即
    98年度執更字第211 號）等情，有台灣高等法院被告前案紀
    錄表、在監在押紀錄表各1 份在卷可參。雖其所犯軍法案件
    執行後立即繼續執行另案，然其於屏東監獄竹田分監執行刑
    期之假釋期間，並未合併前已執行之軍法案件刑期計算，有
    本院依職權調取之台灣屏東監獄99年12月21日屏監宗教字第
    0990011069號函文暨98年度執更字第211 號執行指揮書1 份
    、國防部高等軍事法院高雄分院檢察署100 年1 月7 日國高
    分檢字第1000000038號函暨97年度執更字第005 號執行指揮
    書1 份附卷足憑，是被告所執行之軍法案件與嗣後執行之案
    件並不生合併計算假釋期間之問題，該軍法案件刑期自應已
    於97年7 月12日執行完畢。被告於有期徒刑執行完畢後，5
    年以內故意再犯本件有期徒刑以上之罪，為累犯，應依刑法
    第47條第1 項規定，加重其刑。
四、爰審酌被告前因施用毒品案件，經觀察勒戒及刑之執行完畢
    後，仍不思悔改，徹底去除施用毒品之惡習，竟又施用毒品
    ，顯其無戒絕毒品之意且繼續沈淪毒海之中，及兼衡其教育
    程度、生活狀況、犯後坦承犯行之態度、公訴人之求刑等一
    切情狀，量處如主文所示之刑。又被告所有供本次施用第一
    級毒品所用之針筒1 支，已為被告用畢後丟棄，亦據其供承
    屬實，復無證據證明現仍存在，爰不為沒收之宣告，附此敘
    明。
據上論斷，應依刑事訴訟法273 條之1 第1 項、第299 條第1 項
前段，毒品危害防制條例第10條第1 項，刑法第11條前段、第47
條第1項，判決如主文。
本案經檢察官陳立興到庭執行職務
中    華    民    國    100     年    1     月  12    日
                  刑事第五庭    法  官  劉怡孜
以上正本證明與原本無異。
如不服本判決應於收受判決後10日內向本院提出上訴書狀，並應
敘述具體理由；其未敘述上訴理由者，應於上訴期間屆滿後20日
內向本院補提理由書（均須按他造當事人之人數附繕本）「切勿
逕送上級法院」。
中    華    民    國   100    年    1     月    13    日
                                書記官  薛慧茹
附錄本案論罪科刑法條
毒品危害防制條例第10條第1項
施用第一級毒品者，處 6 月以上 5 年以下有期徒刑。